【裁判字號】    99,易,535
【裁判日期】    990826
【裁判案由】    竊盜
【裁判全文】
臺灣桃園地方法院刑事判決               99年度易字第535號
公  訴  人  臺灣桃園地方法院檢察署檢察官
被      告  丙○○
選任辯護人  呂傳勝律師
上列被告因竊盜案件，經檢察官提起公訴（99年度偵字第2075號）
，本院判決如下：
    主  文
丙○○竊盜，未遂，處有期徒刑捌月。
    事  實
一、丙○○基於意圖為自己不法之所有犯意，於民國九十八年四
    月十九日凌晨三時許，騎乘其所有車牌號碼ME三－八五六號
    重型機車前往臺北縣林口鄉○○路與公園路路口附近，見丁○○所有之車牌號碼七六八三－EK號自用小客車一台停放在
    該處，竟持不知名之器具（無證據證明該器具客觀上足對人
    之生命、身體構成威脅為具有危險性之兇器）破壞上開自用
    小客車右後車玻璃（毀損部分未據告訴），進入上開自用小
    客車內著手翻找車內財物，惟並未竊得財物，旋離去上開自
    用小客車。嗣因路人甲○○與乙○○發現，報警處理，丙○○於警方抵達現場時趁機逃逸，後再經警方循線在丙○○位
    於桃園縣蘆竹鄉○○路三二○號二樓住處查獲，並扣得丙○○所有與本案無關之毛線帽三頂、螺絲起子一把、手電筒一
    支，始悉上情。
二、案經臺北縣政府警察局新莊分局報請臺灣板橋地方法院檢察
    署呈請臺灣高等法院檢察署檢察長令轉臺灣臺南地方法院檢
    察署偵查後，臺灣臺南地方法院檢察署再呈請臺灣高等法院
    檢察署檢察長令轉臺灣桃園地方法院檢察署檢察官偵查起訴
    。
    理  由
一、按傳聞法則之重要理論依據，在於傳聞證據未經當事人之反
    對詰問予以核實，乃予排斥，惟若當事人已放棄對原供述人
    之反對詰問權，於法院審判時表明同意該等傳聞證據可作為
    證據，基於證據資料愈豐富，愈有助於真實發現之理念，並
    貫徹刑事訴訟法修法加重當事人進行主義之精神，確認當事
    人對於證據能力有處分權之制度，傳聞證據經當事人同意做
    為證據，法院認為適當者，亦得為證據。另當事人於調查證
    據時，對於傳聞證據表示「沒有意見」，而未於言詞辯論終
    結前聲明異議，應視為已有將該等傳聞證據採為證據之同意
    ，此刑事訴訟法第一百五十九條之五定有明文。本案被告丙○○及辯護人於本院審理程式中已表示對卷內人證、書證、
    物證之證據能力均無意見，本院審理時，被告及辯護人對被
    告以外之人於審判外之陳述之證據能力並未表示意見，迄本
    院言詞辯論終結前，被告及辯護人亦未爭執本案證據之證據
    能力，依刑事訴訟法第一百五十九條之五第二項之規定，應
    視為被告及辯護人已同意本案相關之傳聞證據均可做為證據
    ，本院斟酌本案卷內之證據並非非法取得，亦無證明力明顯
    過低之情形，且經本院於審判期日依法進行證據之調查、辯
    論，被告於訴訟上之程式權，已受保障，前揭各該證據，均
    得採為證據。
二、訊據被告丙○○固坦承上開車牌號碼ME三－八五六號重型機
    車為其所有且為其所騎乘等情，惟矢口否認有何普通竊盜未
    遂之犯行，並辯稱伊當天在家睡覺，且住所離案發現場甚遠
    ，伊年紀又大，路人可能看錯人云云。惟查：
  (一)被害人丁○○所有車牌號碼七六八三－EK號自用小客車，於
    九十八年四月十九日凌晨三時許，停放在臺北縣林口鄉○○
    路與公園路路口附近，而當時該自用小客車右後車窗玻璃遭
    破壞毀損；及車牌號碼ME三－八五六號重型機車為被告所有
    且僅供被告騎乘等情，業據證人即被害人丁○○於警詢、證
    人乙○○、甲○○於警詢及偵查中證述明確（見臺灣板橋地
    方法院檢察署九十八年偵字第一五九七五號卷第九頁至第一
    五頁、），復有案發現場照片、車籍查詢－基本資料詳細畫
    面、車號查詢汽車車籍等件附卷可按（見上開偵字第一五九
    七五號卷第二六頁至第二九頁、第三三頁、第三八頁至第三
    九頁、臺灣桃園地方法院檢察署九十九年度偵字第二○七五
    號卷第八頁至第一○頁、本院卷第二三頁），且為被告所不
    否認，是上開事實，首堪認定。
  (二)被告固以前情置辯，然依目擊證人乙○○於本院審理時證稱
    ：九十八年四月十九日下午二時，伊因為發現本件竊盜案件
    ，警員要伊到臺北縣政府警察局新莊分局文化派出所製作筆
    錄，而製作筆錄與本件竊案發生時間相距多久，因為時間太
    久了，伊已經忘記了。本件竊案是由甲○○先發現的，當時
    伊還在茂芳輪胎行屋內，甲○○在車上發現本件竊案，馬上
    打伊的手機請伊報警，並說他現在人就在他所停在茂芳輪胎
    行外的八德路上路邊的車上，伊立刻打電話報警，報警完就
    走出輪胎行到案發現場，甲○○當時已經站在人行道上了，
    我們兩人在人行道上時，甲○○跟伊說他剛才看到竊賊先將
    停在八德路、公園路口的一台自用小客車右後車窗玻璃弄破
    ，並看到竊賊將破掉的車窗玻璃整塊丟到路邊的草叢裏。這
    時伊與甲○○看到竊賊從草叢又回到那部車旁邊，並鑽入該
    車內，再鑽出來，之後竊賊又跑到距離上開車輛停放約有二
    十公尺附近的公園路上的自用小客車旁，伊與甲○○則隨後
    追逐竊賊到公園路上，而警車此時剛好也行駛到公園路與八
    德路口，我們立即問警察在開車過來的途中有無發現竊賊，
    當時伊、甲○○與警車的位置剛好就在該名竊賊準備偷第二
    輛車的旁邊，該名竊賊此時應該是聽到我們與警察的交談後
    ，旋由他所藏身的車旁站起來要快速離開現場。在該名竊賊
    要離開現場的途中，剛好朝與伊、甲○○面對面方向快速的
    衝過來，竊賊與伊面對面照面之距離約二公尺，而現場公園
    路有路燈，旁邊大樓大門也有照明光線，視線很清楚，可以
    分辨出來跟伊面對面竊賊的長相。伊就喊「不要跑」，馬上
    跟甲○○、警察一起追那名竊賊，後來那名竊賊往八德路高
    速公路方向跑，跳過圍籬滾下斜坡，越過高速公路就跑了。
    我們沒有抓到竊賊而返回竊案現場時，因為伊住在那裡十年
    了，我們那裡只有十二戶人家，大家都很熟，是不是住戶之
    車子，大家都很清楚，在途中就發現停在八德路六二號旁的
    一輛機車，並不是附近居民所用，伊覺得很可疑，便跟警員
    說，警察聽了伊的話，馬上就摸一下機車引擎，並跟伊說引
    擎熱熱的，確實是很可疑，於是警員就將該輛機車的車號抄
    錄在紙上。然後我們就一起返回失竊現場，並由警員查詢失
    竊車輛的車主為何人，再聯絡被害人到場。在通知車主過來
    的這段時間，伊、甲○○與警員留在該處談論失竊情形，約
    一個小時左右，甲○○先開車離開要回家，伊與警察仍留在
    現場，在甲○○開車由案發地點準備回家途中，距案發地點
    約幾百公尺處，剛好又看見竊賊由龜山走文化二橋往八德路
    回來，甲○○馬上打電話給伊問警察離開了嗎，伊當時還在
    與警察聊天，就跟警察說小偷又回來了，警察與伊馬上往甲○○所說的方向追去，發現該名小偷正在八德路六二號旁騎
    上並發動伊原來認為很可疑的那輛機車，警車就追在那輛機
    車後面，一直沿路追下去，後來約過十分鐘後，該輛警車又
    返回現場，警察告知伊沒有追上那名小偷，伊就回家了。該
    名竊賊戴著一頂暗色毛線帽，並沒有將臉全部罩住，帽子下
    層只有戴到額頭而已，穿一雙黑色的功夫鞋，身高大約一百
    六十公分左右，體型微胖、頭大大的，在該名竊賊逃跑滾落
    斜坡的過程中，他的毛線帽掉了，就發現該名竊賊的前額微
    禿，製作警詢筆錄時，警察先依據前開停放在八德路六二號
    旁機車所抄錄的機車號碼查閱到機車車主為被告，又調取被
    告的口卡照片供伊指認，伊一看到口卡上的照片就認出竊賊
    就是被告，經伊當庭指認，被告就是當晚與伊面對面的該名
    竊賊沒有錯，伊百分之百可以確認當晚的竊賊就是被告，伊
    沒有認錯人等語（見本院卷第五四頁至第五六頁），核與證
    人乙○○於警詢及偵查中證稱九十八年四月十九日凌晨三時
    許，在林口鄉○○路與公園路口，由證人甲○○看到竊賊敲
    破車牌號碼七六八三－EK號自小客車車窗玻璃，將車窗玻璃
    丟棄，有看到竊賊進入車內又出來，及證人乙○○、甲○○
    及警員有在後追逐竊賊，亦有與竊賊錯身而過，且有看見竊
    賊長相，及竊賊當時穿黑色功夫鞋、帶黑色毛線帽，並發現
    在八德路上有一台機車很可疑，旋即告知警員並由警員抄錄
    車號，嗣後竊賊又再回來，以及有指認被告為竊賊等情並無
    二致（見上開偵字第一五九七五號卷第一二頁至第一三頁、
    第三八頁至第三九頁、上開偵字第二○七五號卷第八頁至第
    九頁），顯見證人乙○○上揭證述，均為親身經歷始能對案
    發當時之情狀前後證述一致，尚非子虛，堪以採信。足見被
    告確有於上揭時地打破被害人所有上開自用小客車右後車窗
    玻璃，侵入該車內再鑽出來，證人乙○○及甲○○隨後追趕
    被告而有與被告錯身面對面，且能清楚看清竊賊之面貌、身
    形，而能指認被告即為竊賊，及被告所有且僅供被告騎乘之
    上開重型機車在案發現場附近等情無訛。
  (三)再據證人甲○○於偵查中證稱：本件竊案案發當時伊剛好從
    乙○○工廠離開，要開車離開之際，伊看到被告敲破玻璃，
    要鑽進車內，便叫乙○○報警，之後與乙○○、警員一起追
    逐被告，被告一開始有戴黑色毛線帽。之後被告有回到現場
    騎機車，伊有告知警察，但警員還是沒追到，指認照片上的
    人（被告）即為竊賊等語（見上開偵字第一五九七五號卷第
    三八頁至第三九頁），又於偵查中證稱：九十八年四月十九
    日凌晨三時許，在林口鄉○○路與公園路口，伊看到被告敲
    破車號七六八三－EK號自小客車車窗玻璃，將玻璃丟棄，便
    要證人乙○○報警，當時被告又跑到另一部車打算要行竊，
    警員剛好抵達現場，被告從另一車後方逃跑，與伊錯身跑向
    高速公路，伊與乙○○均有看到被告的臉，伊、乙○○及警
    員隨後追趕被告，但未追上。之後在八德路上發現一台機車
    由警員抄錄機車車號，大約一小時後，被告返回現場騎乘該
    輛機車等語（見上開偵字第二○七五號卷第八頁至第一○頁
    ），核與證人甲○○於警詢中證稱九十八年四月十九日凌晨
    三時許，在林口鄉○○路與公園路口，看到竊賊敲破車牌號
    碼七六八三－EK號自小客車車窗玻璃，整個人爬上車內，與
    警員一起追趕竊賊，有與竊賊正面對照過，嗣後竊賊跑向高
    速公路龜山方向逃逸，且在八德路六二號旁發現竊賊騎乘之
    機車，該機車車主即為竊賊亦即為被告等情大致相符，顯見
    證人甲○○上揭證述，尚非虛妄，洵堪採信。再互核證人甲○○與乙○○上開證詞，該二證人對於案發當天由證人甲○○看到被告敲破被害人上開自用小客車玻璃、由證人乙○○
    報警、二人均看到被告鑽進又鑽出被害人上開自用小客車、
    隨後與警員一起追趕被告、有與被告面對面錯身而過、確實
    看清被告面貌身形、及被告所有之上開重型機車有停放在八
    德路六二號旁等情，均證述一致，益徵上開二證人證詞之可
    信性，亦即證人乙○○及甲○○均親眼目睹被告於上揭時地
    侵入被害人所有上揭自用小客車內行竊，隨後鑽出，並前往
    另一台車後，再與警員一起隨後追趕警員，並清楚看清被告
    即為竊賊而能數次指認被告之情至為灼然。
  (四)另被告辯稱其所有車牌號碼ME三－八五六號重型機車案發當
    天並未到現場云云一節，然據證人即本件竊案處理之警員黃
    家宏於偵查中證稱：伊當天處理另一件公共危險案件，在返
    所途中，聽見無線電通報在八德路公園路口有一件竊案，便
    與副所長驅車前往，抵達現場時，有二名民眾說有另一位警
    員已隨後追趕竊賊，並告知我們竊賊逃逸方向，且說現場路
    旁有一台機車不是當地住戶所有，之前沒看過該輛機車，有
    可能是嫌犯用車，伊便抄下該輛機車車號，再聯絡車主，聯
    繫當中，其中一名民眾說竊賊回來騎該輛機車離去，且離去
    時有與其中一名民眾照面，於是我們回所後就將該車車主照
    片調出，供民眾指認，證人指認就是照片上的人等語（見上
    開偵字第二○七五號卷第一九頁至第二○頁），核與證人乙○○及甲○○證稱在案發現場有發現一台可疑機車，非當地
    住戶所有，有告知警員且由警員抄錄該輛機車車牌號碼等情
    相符，足見被告所有上開車牌號號碼ME三－八五六號重型機
    車，確有於九十八年四月十九日凌晨三時許，停放在臺北縣
    林口鄉○○路六二號前，而經證人乙○○及甲○○認為可疑
    為竊賊使用之機車，告知證人黃家宏警員由警員抄錄該車牌
    號碼始循線查獲被告；再者，被告亦自承上開重型機車僅供
    被告使用，是苟被告所有之上開重型機車非由被告騎乘停放
    在案發現場附近，何以證人乙○○會在案發現場附近發現該
    輛機車可疑，而得以告知警員；又審酌乙○○於本院審理時
    確實證稱居住在該地已十年，該處住戶僅十二戶，車輛為何
    人所有大家都清楚等語，足見證人乙○○得以分辨本件竊案
    案發生現場所停放之機車是否為該處住戶所有，而證人黃家
    宏警員依據所抄錄之可疑機車車牌號碼查詢之車主確非該地
    住戶所有，可認證人黃家宏警員並未抄錄錯誤之車牌號碼，
    亦即足證被告確有於上揭時地騎乘上開重型機車至行竊現場
    之事實無訛，被告上開所辯，委不足採。
  (五)另被告辯稱證人是看錯人云云，然稽之上開證人乙○○及甲○○之證詞，證人乙○○及甲○○確實均有於該名竊賊，在
    八德路公園路路口自另一台車後逃跑時，與竊賊錯身面對面
    見過，有看到竊賊的臉，及證人乙○○亦證稱與竊賊面對面
    距離僅二公尺，當時路口有路燈，旁邊大樓大門也有燈照明
    ，視線清楚等語，可認本件竊案案發現場光線清晰可見，證
    人乙○○及甲○○確實能看清竊賊之長相無誤；而在觀諸卷
    附案發當時現場照片（見上開偵字第一五就七五號卷第二六
    頁至第二八頁），路口確有路燈，且路燈並非昏暗，視線應
    屬清晰，且證人乙○○及甲○○與被告面對面之距離僅約二
    公尺，距離甚近，顯無錯認之可能，是被告所辯，屬卸責之
    詞，不足採信。
  (六)末查被告辯稱年事已高，無法於凌晨時分前往現場偷竊云云
    一節，被告前於九十二年三月二十七日凌晨四、五時許，以
    相同方式打破自小客車玻璃竊取車內財物，且業經本院判決
    確定在案，有上開刑事判決在卷可按，斯時被告業已五十餘
    歲，而本件案發當時被告亦為五十七歲之人，二件案發時間
    被告均為五十餘歲之人，體能狀態應無太大之差異，且被告
    並無提供任何佐證足徵被告有身體不佳、無法於凌晨時分外
    出或於案發當時確實在家之情，況且，被告於上揭時地出現
    在案發現場打破被害人上揭自用小客車進入該車內欲竊取財
    物之事實，亦據本院認定如前（理由同前所述），顯見被告
    上開所辯，委不足採。
  (七)另被告及辯護人請求調閱案發現場九十八年四月十九日監視
    器畫面一節，經承辦本件竊案單位前往調閱監視器畫面後，
    黃家宏警員於卷附職務報告中稱：職於承辦本件竊案時，該
    輛遭竊自用小客車是停放在八德路上，當時該處並無監視器
    畫面等語（見本院卷第三○頁），及新莊分局文化派出所沈
    明哲警員於卷附職務報告中稱：職於九十九年七月十六日下
    午四時二十四分許，在臺北縣林口鄉○○路一至五號（力璞
    天馳社區）詢問該社區管理員，該大樓何時建立監視器並不
    知情，但管理委員會九十八年十月十七日成立時已有監視器
    ，惟監視器畫面可保存一個月，並無九十八年四月十九日之
    監視器畫面；職到臺北縣林口鄉○○路一五號大樓詢問管理
    員，對於監視器畫面何時建置並不知情，但設置至少有三年
    ，惟監視器可保存一個月，並無九十八年四月十九日之監視
    器畫面；職前往八德路與公園路路口周遭並未發現該處設置
    有監視器等語（見本院卷第三一頁），可知臺北縣林口鄉○○路一至五號（力璞天馳社區）之監視器雖無法確定何時建
    置，然縱案發當時已建置監視器，亦已逾一個月之保存期間
    ；臺北縣林口鄉○○路一五號於案發當時雖已建置，然已逾
    一個月之保存期間，且八德路公園路路口則無建置監視器，
    此亦有現場照片可資佐證（見本院卷第三二頁至第三六頁）
    ，是被告及辯護人開請求調閱案發現場監視器，實際上確已
    無法調閱，無調查之必要。
  (八)綜上所述，被告及辯護人上揭所辯，委不足採。本件事證明
    確，被告上揭犯行，洵堪認定，應予依法論科。
三、核被告所為，係犯刑法第三百二十條第三項、第一項之普通
    竊盜未遂罪。被告雖著手於竊盜行為之實施，惟被害人丁○○並未失竊任何財物，應依刑法第二十五條第二項規定，按
    既遂犯之刑度減輕其刑。爰審酌被告於八十四年間因竊盜案
    件，經臺灣板橋地方法院以八十四年度訴字第一四八一號判
    決判處有期徒刑六月，再經臺灣高等法院以八十四年度上訴
    字第六八四三號判決上訴駁回確定；又於八十五年間，因竊
    盜案件，經本院以八十六年度易字第五○號判決判處有期徒
    刑六月確定；再於八十八年間，因竊盜案件，經本院以八十
    八年度易字第一六○五號判決判處有期徒刑七月，再經臺灣
    高等法院以八十九年度上易字第一○一六號判決上訴駁回確
    定；復於九十二年間，因竊盜案件，經本院以九十三年度易
    緝字第四三號判決判處有期徒刑七月，再經臺灣高等法院以
    九十三年度上易字第一五八六號判決上訴駁回，緩刑三年確
    定，有臺灣高等法院被告前案紀錄表在卷可按，被告不思循
    合法正當途徑獲取財物，竟多次以恣意進入他人汽車內行竊
    方式為之，不知悔改，又再次以進入他人車內行竊方式為之
    ，對他人之財產安全顯已造成危害，行為實不足取，其再為
    本件竊盜犯行，顯見尚不知戒慎其行，亦難見其確有悔意，
    兼衡犯後又矢口否認犯行，並無任何悔意等一切情狀，量處
    如主文所示之刑，以資懲儆。至扣案之毛線帽三頂、螺絲起
    子一把及手電筒一支，雖係被告所有，然無證據證明與本件
    竊盜犯行有關，又非違禁物，毋庸宣告沒收；另在臺北縣林
    口鄉○○路六二號前扣案之螺絲起子一支，並非被告所有，
    且無證據證明與本件竊盜犯行有關，亦無庸宣告沒收。
據上論斷，應依應依刑事訴訟法第二百九十九條第一項前段，刑
法第三百二十條第三項、第一項、第二十五條第二項，刑法施行
法第一條之ㄧ第一項、第二項前段，判決如主文。
本案經檢察官黃俊華到庭執行職務。
中    華    民    國    99    年    8     月    26    日
                  刑事第九庭  審判長  法  官  吳為平
                                      法  官  黃立昌
                                      法  官  林玉蕙
以上正本證明與原本無異。
如不服本判決應於收受判決後10日內向本院提出上訴書狀，並應
敘述具體理由。其未敘述上訴理由者，應於上訴期間屆滿後20日
內向本院補提理由書( 均須按他造當事人之人數附繕本) 「切勿
逕送上級法院」。
                                      書記官  魏里安
中    華    民    國    99    年    8     月    26    日
附錄本案論罪科刑法條：
中華民國刑法第320 條規定：
（普通竊盜罪、竊佔罪）
意圖為自己或第三人不法之所有，而竊取他人之動產者，為竊盜
罪，處5 年以下有期徒刑、拘役或5 百元以下罰金。
意圖為自己或第三人不法之利益，而竊佔他人之不動產者，依前
項之規定處斷。
前二項之未遂犯罰之。

司法院資訊處製作；財團法人民間司法改革基金會備份。
